# 求教陈老师，溢价购买国债的会计分录怎么做

提问人：wufaxian 时间：2019-06-01 06:49:39
按 103 元购买 10000 张面值 100 元，票面利率 3% 的 5 年期国债。购买当日的会计分录怎么做（按实际利率法）？假设资产负债表上前一日 “持有到期投资” 是 0 。购买完这笔国债后资产负债表上 “持有到期投资” 是100 万？还是 103 万呢？

回答人：chenyiwei
直接按支付的价款计入投资成本。如果不是作为交易性金融资产的，则相关手续费等也计入投资成本。
金融资产的初始计量是依据公允价值。实际利率法（摊余成本计量）属于后续计量，两者不可混淆。